【裁判字號】    95,交聲,1237
【裁判日期】    951229
【裁判案由】    違反道路交通管理處罰條例聲明異議
【裁判全文】
臺灣臺北地方法院交通事件裁定        95年度交聲字第1237號
    原處分機關  交通部公路總局臺北區監理所板橋監理站
    聲明異議人
    即受處分人  甲○○
上開受處分人因違反道路交通管理處罰條例案件，對交通部公路
總局臺北區監理所板橋監理站於中華民國九十五年十二月七日所
為之處分（板監裁字第裁四一—ＡＮ0000000號）聲明異
議，本院裁定如下：
    主  文
異議駁回。
    理  由
一、汽車駕駛人停車時，在設有禁止停車標誌之處所停車者，處
    新臺幣（下同）六百元以上一千二百元以下罰鍰，道路交通
    管理處罰條例第五十六條第一項第四款定有明文。次按騎乘
    機器腳踏車違反道路交通管理處罰條例第五十六條第一項第
    四款事件，期限內繳納罰鍰或到案聽候裁決者，處六百元罰
    鍰，復為違反道路交通管理事件統一裁罰基準及處理細則第
    二條第二項所明定。
二、本件聲明異議人即受處分人甲○○於民國九十五年九月十八
    日晚上九時四十三分許，將其所有車牌號碼為ＢＶＱ—二四
    三號重型機車停放在臺北市○○○路○段某處之人行道上，
    為臺北市政府警察局大安分局警員拍攝採證照片一張，而以
    受處分人違反道路交通管理處罰條例第五十六條第一項第四
    款之規定逕行舉發開立北市警交大字第ＡＮ0000000
    號舉發通知單，並指定於九十五年十月三十日前前往原處分
    機關即交通部公路總局臺北區監理所板橋監理站繳納罰鍰或
    到案聽候裁決，經受處分人依限向原處分機關陳述，原處分
    機關認受處分人確有上開交通違規行為，乃依據道路交通管
    理處罰條例第五十六條第一項第四款規定裁處最低額六百元
    之罰鍰。
三、依據受處分人所提聲明異議狀所載，其就於上開時間將上開
    車輛停放在人行道上而構成交通違規行為等情並不否認，惟
    辯稱：本件案發時為晚上十點，對交通並無任何影響，依據
    行政罰法第十九條之規定，本件應免與處罰，且依據道路交
    通管理處罰條例第五十六條第五項之規定，亦賦予警方斟酌
    違規行為是否對交通有實際影響而裁量是否處罰之權限云云
    。經查：本件受處分人確實於上開時間，將其所有之上開重
    型機車違反規定停放在上開地點之人行道上等情，為受處分
    人所不否認，核與本件舉發通知單所載經過亦相符，本件受
    處分人確有上開交通違規行為，堪以認定。另違反行政法上
    義務應受法定最高額新臺幣三千元以下罰鍰之處罰，其情節
    輕微，認以不處罰為適當者，得免予處罰，固為行政罰法第
    十九條第一項所明定，然人行道，指為專供行人通行之騎樓
    、走廊及劃設供行人行走之地面道路、與人行天橋及人行地
    下道，不得臨時停車，亦不得停車，道路交通管理處罰條例
    第三條第三款、道路交通安全規則第一百十一條第一項第一
    款、第一百十二條第一項第二款分別定有明文，顯見人行道
    係專供行人通行使用，而為不得臨時停車或停車之處所，本
    案受處分人竟將上開機車違規停放在人行道上，其行為對於
    行人通行之影響非謂不大，並不因時間近晚上十時而附近實
    際上較少人行走而有差別，是原處分機關及警員依法舉發及
    裁決，裁量並無不當之處，亦未與行政罰法第十九條第一項
    之規定相左。至於道路交通管理處罰條例第五十六條第五項
    係規定：「在圓環、交岔路口十公尺內，公路主管機關、市
    區道路主管機關或警察機關得在不妨害行人通行或行車安全
    無虞之原則，設置必要之標誌或標線另行規定汽車之停車處
    所」，核與本案內容並無關連，是尚難引上開規定為受處分
    人有利之認定。從而，原處分機關依據道路交通管理處罰條
    例第五十六條第一項第四款規定裁處最低額六百元之罰鍰，
    核與上開規定並無違誤。本件聲明異議為無理由，應併予駁
    回。
據上論斷，應依道路交通案件處理辦法第十九條，裁定如主文。
中    華    民    國    95    年    12    月    29    日
                        臺灣臺北地方法院交通法庭
                            法  官  唐于智
上正本證明與原本無異。
如不服本裁定，應於送達後5日內，向本院提出抗告狀。
                            書記官  李玟郁
中    華    民    國    96    年    1     月    2     日


司法院資訊處製作；財團法人民間司法改革基金會備份。
